# 我在审计划中，重要性水平采用资产总额的0.5%，认定层次确认为报表层次的30%--40%,

提问人：ssf1618 时间：2011-03-24 12:31:23
我在审计计划中，重要性水平采用 资产总额的0.5%，认定层次确认为报表层次的30%--40%,我们领导 问我采用30%-40%的理由，我说不出来，请大家帮忙回答一下啊

回答人：chenyiwei
你查一下你们所的审计执业规程。这类问题的处理不同事务所的做法差异很大，审计准则中也没有统一规定。主要还是从你们所里自己的执业规程中找依据。